【裁判字號】    99,上訴,3514
【裁判日期】    991011
【裁判案由】    毒品危害防制條例
【裁判全文】
臺灣高等法院刑事判決                99年度上訴字第3514號
上  訴  人
即  被  告  甲○○
上列上訴人因毒品危害防制條例案件，不服臺灣士林地方法院99
年度審訴緝字第20號，中華民國99年8月20日第一審判決（起訴
案號：臺灣士林地方法院檢察署98年度毒偵字第348號），提起
上訴，本院判決如下：
    主  文
上訴駁回。
    理  由
一、依刑事訴訟法第350條、第361條、第362條、第367條規定，
    不服地方法院之第一審判決而上訴者，須提出上訴書狀，並
    應敘明具體理由，為上訴必備之程式；其所提出之書狀未敘
    述上訴理由，或僅曾以言詞陳述上訴理由者，均應於上訴期
    間屆滿後20日內補提理由書於第一審法院。第一審法院經形
    式審查，認逾期未補提上訴理由者，應定期間先命補正；逾
    期未補正者，為上訴不合法律上之程式，應以裁定駁回。倘
    已提出上訴理由，但所提非屬具體理由者，則由第二審法院
    以上訴不合法律上之程式，判決駁回。而所謂具體理由，必
    係依據卷內既有訴訟資料或提出新事證，指摘或表明第一審
    判決有何採證認事、用法或量刑等足以影響判決本旨之不當
    或違法，而構成應予撤銷之具體事由，始克當之（例如：依
    憑證據法則具體指出所採證據何以不具證據能力，或依憑卷
    證資料，明確指出所為證據證明力之判斷如何違背經驗、論
    理法則）；倘僅泛言原判決認定事實錯誤、違背法令、量刑
    失之過重或輕縱，而未依上揭意旨指出具體事由，或形式上
    雖已指出具體事由，然該事由縱使屬實，亦不足以認為原判
    決有何不當或違法者（例如：對不具有調查必要性之證據，
    法院未依聲請調查亦未說明理由，或援用證據不當，但除去
    該證據仍應為同一事實之認定），皆難謂係具體理由，俾與
    第二審上訴制度旨在請求第二審法院撤銷、變更第一審不當
    或違法之判決，以實現個案救濟之立法目的相契合（最高法
    院97年度台上字第892號判決參照）。又第二審法院認為上
    訴書狀未敘述理由，依刑事訴訟法第367條但書規定，始應
    定期間命其補正。如認上訴書狀已敘述理由，但其理由非屬
    具體，其所為上訴，即不符上訴之法定要件，自得逕行判決
    駁回，無定期命補正問題（最高法院97年度台上字第3599號
    判決參照）。
二、經查：原判決以被告甲○○於原審審理時對於其犯行坦承同
    時施用第一級毒品海洛因及第二級毒品甲基安非他命不諱，
    並有瑞芳醫事檢驗所民國97年12月9日之濫用藥物檢驗報告
    、海岸巡防署北部地區巡防局連江機動組採取尿液送驗姓名
    、編號對照表各1紙附卷可稽（桃園偵卷14至15頁）、扣案
    海洛因2包（士林偵卷30至31頁），及法務部調查局97年12
    月31日調科壹字第09700536310號函1份（審訴卷第16頁，用
    以認定扣案海洛因重量），足證被告自白核與事實相符，堪
    以認定。並以被告所為，係犯毒品危害防制條例第10條第1
    項、第2項之施用第一級毒品海洛因、施用第二級毒品甲基
    安非他命罪，其施用第一級、第二級毒品前持有第一級、第
    二級毒品之低度行為，為施用之高度行為所吸收，不另論罪
    。又被告一行為同時觸犯上開2罪名，為想像競合犯，應從
    較重之施用第一級毒品罪處斷；另被告曾施用毒品送觀察勒
    戒及強制戒治，仍再次施用，顯示其無戒絕之決心，惟其施
    用毒品所生危害，實以自戕身心健康為主，所生危害非鉅，
    兼衡其犯罪後坦承犯行，已知悔悟等一切情狀，量處有期徒
    刑9月，並以扣案之包裝塑膠袋2個，為被告所有供犯罪所用
    之物，而予宣告沒收，且以扣案之海洛因為違禁物，依毒品
    危害防制條例第18條第1項前段之規定，予以沒收，本院自
    形式觀察，原判決並無認定事實錯誤、量刑瑕疵或違背法令
    之情形。
三、上訴人即被告甲○○，提起上訴略以：其前次分別施用第一
    級毒品及第二級毒品，僅分別判處有期徒刑6月、3月，並經
    定應執行刑為有期徒刑8月，本次其混和施用第一級毒品及
    第二級毒品，竟重判有期徒刑9月，量刑不當，應判輕刑云
    云。經查：被告以上述理由，提起上訴，顯未就原審認事用
    法之部分，為具體指摘。另量刑輕重，係屬事實審法院得依
    職權自由裁量之事項，苟其量刑已以行為人之責任為基礎，
    並斟酌刑法第57條各款所列情狀，而未逾越法定刑度或有濫
    用權限情事，即不得任意指為違法（最高法院75年臺上字第
    7033號判例、98年度臺上字第5002號判決意旨參照）。本件
    原判決於量刑時依刑法第57條規定審酌被告相關一切情狀，
    並特別敘明其判處被告有期徒刑9月之主要理由為被告無戒
    絕之決心（原判決第2頁第11行），衡已就量刑刑度詳為審
    酌並敘明理由，既未逾越法定刑度，復未濫用自由裁量之權
    限，所為量刑核無不當或違法，亦無違反比例原則之可言。
    從而，被告提起上訴，空言原審量刑不當並請求輕判云云，
    即非屬得上訴第二審之具體理由，依上揭說明，堪認本件上
    訴不合法律上之程式，應予判決駁回，並不經言詞辯論為之
    。
據上論斷，應依刑事訴訟法第367條前段、第372條判決如主文。
中    華    民    國    99    年    10    月    11    日
                  刑事第九庭  審判長法  官  陳貽男
                                    法  官  周盈文
                                    法  官  詹駿鴻
以上正本證明與原本無異。
如不服本判決，應於收受送達後10日內向本院提出上訴書狀，其
未敘述上訴之理由者並得於提起上訴後10日內向本院補提理由書
（均須按他造當事人之人數附繕本）「切勿逕送上級法院」。
                                    書記官  梁淑時
中    華    民    國    99    年    10    月    12    日

司法院資訊處製作；財團法人民間司法改革基金會備份。
